【裁判字號】    97,易,2623
【裁判日期】    971117
【裁判案由】    妨害家庭
【裁判全文】
臺灣臺北地方法院刑事判決              97年度易字第2623號
公  訴  人  臺灣臺北地方法院檢察署檢察官
被      告  丙○○
            甲○○
選任辯護人  薄正任律師
上列被告等因妨害家庭案件，經檢察官提起公訴（97年度偵字第
12308號），本院判決如下：
    主  文
丙○○有配偶而與人通姦參罪，各處有期徒刑肆月，均減為有期
徒刑貳月，如易科罰金，均以新臺幣壹仟元折算壹日。應執行有
期徒刑伍月，如易科罰金，以新臺幣壹仟元折算壹日。緩刑參年
。
甲○○與有配偶之人相姦，處有期徒刑肆月，減為有期徒刑貳月
，如易科罰金，以新臺幣壹仟元折算壹日。緩刑參年。
    事  實
一、丙○○為乙○○之配偶，竟基於通姦之犯意，分別於民國96
    年1月中旬間某日在臺北市○○區○○路2段15號「印石時尚
    旅館」、同年1月下旬間某日在臺北市中山區○○○路○段52
    號「宣美商務旅館」、同年2月28日在臺北縣烏來鄉堰堤3號
    「烏來春秋溫泉會館」，與甲○○通姦。甲○○明知丙○○
    係有配偶之人，竟基於相姦之犯意，於96年2月28日在臺北
    縣烏來鄉堰堤3號「烏來春秋溫泉會館」與丙○○相姦。嗣
    乙○○於96年6月間，自丙○○之手機發現其與甲○○間之
    親密錄音，經追問丙○○後，始知上情。
二、案經乙○○告訴及臺北市政府警察局文山第二分局報請臺灣
    臺北地方法院檢察署檢察官偵查起訴。
    理  由
壹、程序部分：
一、被告丙○○、甲○○於警、偵訊之供述，均非出於強暴、脅
    迫、利誘、詐欺、疲勞訊問、違法羈押或其他不正方法取得
    ，依刑事訴訟法第156條第1項、第158條之2得採為證據。
二、後列非供述證據，均非違法取得之證據，且或係從事業務之
    人於業務上製作之證明文書、記錄文書，核無顯不可信情況
    ，故依同法第158條之4反面解釋、第159條之4第2款得為證
    據。
貳、實體部分：
一、上開犯罪事實，業據被告丙○○迭於警訊、偵訊與本院準備
    程序及審理時坦認：「訴狀中所附自白書簽名是我自由意識
    下完成。自白書中所載我有3次與配偶以外之人發生關係屬
    實。自白書中所載發生關係是不正常的性關係，跟甲○○。
    ... 訴狀中我第1次與甲○○發生性關係是在96年1月中旬到
    臺北市○○區○○路2段15號『印石時尚旅館』、第2次是同
    年1 月下旬到臺北市中山區○○○路○段52號『宣美商務旅
    館』、第3次是同年2月28日到臺北縣烏來鄉堰堤3號『烏來
    春秋溫泉會館』，地點都正確，詳細時間我不太記得。上記
    3次都有發生性關係。」、「警詢筆錄內容實在。」、「我
    的部分我不否認，我承認有通姦事實。甲○○部分有些她的
    供述不是事實，我在第二次與甲○○發生性關係時就有跟她
    告知我已婚，接著在她出國回來之後有跟她去烏來發生第三
    次性行為，我和甲○○總共發生三次性關係，第一次和第二
    次發生時間是在一月底二月中左右，最後一次性行為時間是
    在96年2月28日。」、「我們第一次發生性關係是在96年1月
    中，在木柵的印石旅館。當時我沒有跟甲○○說我已婚。第
    二次發生性關係是大約1月底，在建國北路的宣美旅館。第
    二次發生性關係時我有跟她說我已婚，是在發生關係之後。
    因為我覺得對不起我的家庭，是在旅館裡面告訴被告。甲○○有問，我也有坦承。當時我告訴甲○○我已婚，她希望我
    離婚跟她在一起，我說不可能，我很愛我的小孩，我說不可
    能離婚。第二次發生關係我告訴她我已婚我們還有繼續聯絡
    ，因為還是有些感情因素。有發生第三次性關係，在烏來的
    春秋烏來飯店，時間是96年2月28日。... 對檢察官之起訴
    我沒有辯解，我承認。」等語不諱（參96年度他字第8291號
    偵查卷第12至13頁、97年度偵字第12308號偵查卷第32頁、
    本院97年10月20日準備程序筆錄第2頁、97年10月27日審判
    筆錄第10頁），核與告訴人乙○○指訴之情節相符，復有被
    告丙○○親書之自白書1紙及被告丙○○手機號碼000000000
    0號與被告甲○○手機號碼0000000000號之通聯紀錄附卷可
    稽，是被告丙○○任意性自白，有上開各項證據足堪佐證，
    應認與事實相符，可以採信。綜上，本案事證明確，被告丙○○通姦犯行洵堪認定，應予依法論罪科刑。
二、訊據被告甲○○固不否認曾與被告丙○○於上開時、地發生
    性行為，惟矢口否認有何相姦犯行，辯稱略以：伊係在網路
    認識被告丙○○，被告丙○○一直都告知伊未婚，直到第三
    次發生性行為時，始告訴伊已婚有小孩，之後伊就主動提分
    手，並未再聯絡云云，然查：
（一）被告丙○○於第二次與被告甲○○發生性行為後，即告知
      被告甲○○已婚之事實，業據被告丙○○迭於警訊、偵訊
      及本院準備程序時供陳：「當時第1次發生性關係前甲○○不知道我已婚，是第2次性關係後她才知道。是我告訴
      甲○○的。... 應該是第2次發生關係後甲○○才知道我
      已婚。」、「警詢筆錄內容實在。... 我於第二次去建國
      北路宣美旅店時，有告訴吳說我與我太太相處之間有摩擦
      ，當時吳的意思是既然不愉快可以離婚。」、「甲○○部
      分有些她的供述不是事實，我在第二次與甲○○發生性關
      係時就有跟她告知我已婚，接著在她出國回來之後有跟她
      去烏來發生第三次性行為。... 我在跟甲○○發生第二次
      性關係時，已經明確告訴她我已結婚，當時甲○○希望我
      離婚跟她在一起，我說不可能，因為我很愛我的小孩，所
      以沒辦法。她就說再給我一點時間讓我想想看。」等語（
      參96年度他字第8291號偵查卷第13至14頁、97年度偵字第
      1230 8號偵查卷第32至33頁、本院97年10月20日準備程序
      筆錄第2至3頁），此外，被告丙○○以證人身分於本院審
      理時結證稱：「我們第一次發生性關係是在96年1月中，
      在木柵的印石旅館。當時我沒有跟甲○○說我已婚。第二
      次發生性關係是大約1月底，在建國北路的宣美旅館。第
      二次發生性關係時我有跟她說我已婚，是在發生關係之後
      。因為我覺得對不起我的家庭，是在旅館裡面告訴被告。
      甲○○有問，我也有坦承。當時我告訴甲○○我已婚，她
      希望我離婚跟她在一起，我說不可能，我很愛我的小孩，
      我說不可能離婚。第二次發生關係我告訴她我已婚我們還
      有繼續聯絡，因為還是有些感情因素。有發生第三次性關
      係，在烏來的春秋烏來飯店，時間是96年2月28日。當時
      我與甲○○發生第三次性關係時，她已經知道我已婚。
      ... 我平常星期六日甲○○約我我是說我公司要加班無法
      出來，我第二次坦承我已婚時是說六日要陪小孩，我是在
      第二次發生關係時坦承我已婚身分。因為甲○○知道我已
      婚，還跟我發生性關係，我的部分我承認我錯了，我認為
      甲○○應該要跟我太太道歉。難道甲○○不知道我已婚嗎
      。我第二次發生完性關係後我就跟甲○○講我已婚。」等
      語屬實（參本院97年10月27日審判筆錄第3至7頁）。
（二）又被告甲○○所辯第三次發生性關係後始得知對方已婚，
      即主動分手未再聯絡，故無相姦犯行一節，除與被告丙○○所供不符外，而被告甲○○於警訊時坦承與被告丙○○
      發生過關係，然對發生地點及時間均不確定，僅稱大概是
      2、3次，都是在96年1至2月間發生，在臺北市附近的汽車
      旅館云云，卻於偵訊及本院審理時竟能明確指出發生地點
      、時間及被告丙○○是於第三次告知已婚身分，衡與常情
      有違；參以上開通聯紀錄顯示，被告二人間於第三次性關
      係發生後之同年3月間仍有聯繫，而被告丙○○以證人身
      分於本院審理時亦結證稱：「發生第三次性關係之後，我
      的印象是甲○○有再打電話給我，內容大概是問我有沒有
      辦法離婚，我的感覺還是覺得他想跟我在一起。」等語（
      參本院97年10月27日審判筆錄第7頁），由上所陳，足見
      被告甲○○於第三次發生關係後，仍與被告丙○○有聯繫
      ，並非伊所稱得知對方已婚身分後即斷絕往來；此外，復
      有被告丙○○親書之自白書1紙及被告丙○○手機號碼000
      0000000號與被告甲○○手機號碼0000000000號之通聯紀
      錄附卷可資佐證，至徵被告甲○○有明知被告丙○○為有
      配偶之人，而仍與通姦之犯行，要係可信無疑，被告甲○○於審理時空言否認，核屬卸責之詞，尚難採信。
（三）又被告甲○○辯稱告訴人與被告丙○○以書立自白書共同
      誣陷伊一節，查告訴人並未撤銷對被告丙○○之告訴，若
      告訴人與被告丙○○係欲共同誣指被告甲○○，則被告丙○○提出自白書後，告訴人自應撤銷對被告丙○○之告訴
      ，始足當之，今丙○○與甲○○均為被告，是自白書對被
      告二人均為不利之證據，告訴人與被告丙○○若欲陷害被
      告甲○○，自應提出對己有利、單純對對方不利之證據，
      始合常情；退步而言，若欲陷害被告甲○○，則被告丙○○大可於自白書中書寫被告甲○○早於第一次發生關係之
      前即已知悉對方已婚，使被告甲○○承擔三次之相姦行為
      罪責，至徵此自白書為被告丙○○真實善意所為，並無陷
      害之惡意。又被告甲○○辯稱告訴人傳發簡訊及留言辱罵
      伊一節，查被告甲○○自始至終均未提出告訴人簡訊及留
      言侮辱之資料供本院參酌，而觀之告訴人所提被告甲○○
      傳發予告訴人之簡訊內容，告訴人係要求被告甲○○自重
      ，否則將依法律途徑解決，並無被告所言辱罵之情形，是
      被告甲○○所辯，核屬卸責之詞，不足採信。
（四）綜上，本案事證明確，被告甲○○相姦犯行洵堪認定，應
      予依法論罪科刑。
三、核被告丙○○所為，係犯刑法第239條前段通姦罪。核被告
    甲○○所為，係犯刑法第239條後段相姦罪。被告丙○○於
    96年1月中旬、下旬、2月28日與被告甲○○發生3次性行為
    ，犯意個別，行為互異，應予分論併罰。爰審酌被告丙○○
    為已婚之人，竟多次與被告甲○○發生性行為，對家庭損害
    非輕，惟渠未有犯罪紀錄（此有臺灣高等法院被告前案紀錄
    表在卷可稽）、素行良好，且能坦認犯行，態度尚佳及其犯
    罪手段、智識程度等一切情狀，就渠3次通姦犯行，各量處
    有期徒刑月。另審酌被告甲○○無前科（此有臺灣高等法院
    被告前案紀錄表在卷可稽）、素行良好，所犯危害尚非重大
    ，惟矢口否認犯行，且迄未與告訴人和解，及其犯罪手段、
    智識程度等一切情狀，量處如主文所示之刑。另被告丙○○
    、甲○○犯罪均係在96年4月24日以前，所犯罪名暨宣告刑
    尚非中華民國96年罪犯減刑條例第3條第1項所列不予減刑之
    範圍，均應依該條例第2條第1項第3款、第7條規定，減其刑
    期2分之1，被告丙○○所犯部分並依刑法第51條第5款規定
    ，定其應執行之刑，併均諭知易科罰金之折算標準。又查被
    告丙○○、甲○○前皆未曾受有期徒刑以上刑之宣告，業如
    前述，渠等皆因一時失慮致罹刑章，信渠等經此偵審程序及
    論罪科刑之教訓後，當知所警惕而無再犯之虞，從而本院認
    前開宣告之刑，以暫不執行為適當，併分別予宣告緩刑3年
    ，以啟自新。
參、據上論斷，應依刑事訴訟法第299條第1項前段，刑法第239
    條、第41條第1項前段、第51條第5款、第74條第1項第1款，
    刑法施行法第1條之1，中華民國九十六年罪犯減刑條例第2
    條第1項第3款、第7條、第9條，判決如主文。
本案經檢察官鄧巧羚到庭執行職務。
中    華    民    國    97    年    11    月    17    日
                  刑事十二庭   法  官  曾正龍
以上正本證明與原本無異。
如不服本判決，應於判決送達後10日內，向本院提出上訴狀。
                               書記官  彭自青
中    華    民    國    97    年    11    月    19    日
附錄本案論罪科刑法條全文：
中華民國刑法第239條
有配偶而與人通姦者，處1年以下有期徒刑。其相姦者亦同。


司法院資訊處製作；財團法人民間司法改革基金會備份。
